臺灣桃園地方法院刑事判決　　　　　　100年度簡上字第468號
上　訴　人
即　被　告　葉麗瑛
上列上訴人即被告因竊盜案件，不服本院民國100 年7 月15日10
0 年度壢簡字第373 號第一審刑事簡易判決（聲請簡易判決處刑
案號：100 年度偵字第1754號），提起上訴，本院管轄之第二審
合議庭判決如下：
    主  文
上訴駁回。
葉麗瑛緩刑貳年。
    事實及理由
一、本案經本院管轄之第二審合議庭審理結果，認原審以上訴人
    即被告葉麗瑛所犯係刑法第320 條第1 項之竊盜罪，判處拘
    役40日，如易科罰金，以新臺幣（下同）1,000 元折算1 日
    ，經核其認事用法及量刑均無不當，應予維持，並引用原審
    刑事簡易判決書所記載之事實及理由（如附件所示）。
二、上訴人上訴意旨略以：伊已認罪，且已與被害人和解，請求
    給予緩刑之宣告等語。
三、按法官於有罪判決如何量處罪刑，為實體法賦予審理法官裁
    量之刑罰權事項，法官行使此項裁量權，自得依據個案情節
    ，參酌刑法第57條所定各款犯罪情狀之規定，於法定刑度內
    量處被告罪刑；除有逾越該罪法定刑或法定要件，或未能符
    合法規範體系及目的，或未遵守一般經驗及論理法則，或顯
    然逾越裁量，或濫用裁量等違法情事之外，自不得任意指摘
    其量刑違法，最高法院分別著有80年臺非字第473 號、75年
    臺上字第7033號、72年臺上字第6696號、72年臺上字第3647
    號判例可資參照。準此，法官量刑，如非有上揭明顯違法之
    情事，自不得擅加指摘其違法或不當。
四、經查，上揭犯罪事實，業據被告於本院審理時坦承不諱，而
    原審以被告犯罪事證明確，援引刑事訴訟法第449 條第1 項
    前段、第3 項、第454 條第2 項，刑法第320 條第1 項、第
    41條第1 項前段，刑法施行法第1 條之1 第1 項、第2 項前
    段等規定，量處拘役40日，並諭知如易科罰金以1,000 元折
    算1 日，核其認事用法，洵無不當，量刑亦稱妥適，被告上
    訴指摘原判決不當，為無理由，應予駁回。
五、末查被告前於84年間，曾受徒刑之宣告，並諭知緩刑，緩刑
    期滿，該緩刑之宣告未經撤銷，上開徒刑之宣告即失其效力
    ，亦即被告視同未曾受有期徒刑以上刑之宣告，此有臺灣高
    等法院被告前案紀錄表一份在卷可稽，審酌被告為輕度慢性
    精神病患者，有其身心障礙手冊1 紙在卷可稽（見偵查卷第
    35頁），被告已與被害人全家便利商店和解，並賠償損害等
    節，有和解書1 紙在卷可憑（參本院簡上字卷第6 頁），本
    院審酌被告為一時失慮，致罹刑典，堪認其經此科刑之教訓
    後，當知所警惕，信無再犯之虞，本院因認前開宣告之刑，
    以暫不執行為適當，爰依刑法第74條第1 項第1 款之規定，
    併予宣告緩刑2 年，以啟自新。
據上論斷，應依刑事訴訟法第455 條之1 第1 項、第3 項、第36
8 條、第373 條，刑法第74條第1 項第1 款，判決如主文。
本案經檢察官陳睿明到庭執行職務。
中    華    民    國   100    年    11    月    22    日
             刑事第十四庭  審判長法  官    鍾雅蘭
                                 法  官    郭俊德
                                 法  官    楊麗文
以上正本證明與原本無異。
本件不得上訴。
                                 書記官    柯凱騰
中    華    民    國   100    年    11    月    22    日
附件：
臺灣桃園地方法院刑事簡易判決        100年度壢簡字第373號
聲  請  人  臺灣桃園地方法院檢察署檢察官
被      告  葉麗瑛  女  55歲（民國○○年○月○日生）
                    身分證統一編號：Ｚ000000000號
                    住桃園縣中壢市○○○街46之1號
上列被告因竊盜案件，經檢察官聲請簡易判決處刑（100年度偵
字第1754號），本院逕以簡易判決處刑如下：
    主  文
葉麗瑛竊盜，處拘役肆拾日，如易科罰金，以新臺幣壹仟元折算
壹日。
    事實及理由
一、本件犯罪事實及證據，除理由部分應補充「被告雖辯稱：伊
    當時吃癲癇的藥，意識模糊云云，惟查：被告於警詢陳稱：
    伊於99年12月8 日晚間10時30分許，在桃園縣中壢市○○○○
    街27號全家便利商店內，竊取Shick 舒適牌冰藍悍將3 刮鬍
    刀1 把、Shick 舒適牌冰藍悍將3 刮鬍刀片1 盒及Shick 舒
    適牌刮鬍泡1 罐，當時認為藍色很漂亮才動手竊取等語，顯
    見被告對於為本件犯行之細節猶可記憶陳述，實無如被告所
    言服用癲癇藥物後，意識模糊之情事，而行政院衛生署桃園
    療養院中華民國100 年7 月11日桃療醫字第1000004407號函
    附精神鑑定報告書亦認被告涉案當時之精神狀態，無客觀證
    據顯示其依其辨識而為行為之能力，顯著降低之情形，被告
    前揭所辯，顯為推諉卸責之詞，不足採信。」外，餘均引用
    檢察官聲請簡易判決處刑書之記載（如附件）。
二、論罪科刑：
  (一)核被告所為，係犯刑法第320 條第1 項之竊盜罪。
  (二)爰審酌被告不思以己力獲取財物，僅因貪圖小利，及著手行
    竊，所為非是，惟念被告犯後坦承部分犯行，犯後態度尚可
    ，所竊取之贓物，均已由被害人領回，犯罪所生之損害非鉅
    ，兼衡酌被告犯罪之動機、目的、手段以及智識程度等一切
    情狀，犯行，犯後態度尚可等一切情狀，量處如主文所示之
    刑，並諭知易科罰金之折算標準，以示懲儆。
三、據上論斷，應依刑事訴訟法第449 條第1 項前段、第3 項、
    第454 條第2 項、刑法320 條第1 項、第41條第1 項前段，
    刑法施行法第1 條之1第1項、第2項前段 ，判決如主文。
四、如不服本判決，得於判決書送達之翌日起10日內，以書狀敘
    述理由（須附繕本），向本院合議庭，提出上訴。
中    華    民    國   100    年    7     月    15    日
                  刑事第二庭  法  官  廖珮伶
以上正本證明與原本無異。
如不服本判決，應於判決送達後10日內向本院提出上訴狀（應附
繕本）。
                              書記官  張良煜
中    華    民    國   100    年    7     月    21    日
附錄本案論罪科刑法條全文
中華民國刑法第320 條（普通竊盜罪、竊佔罪）
意圖為自己或第三人不法之所有，而竊取他人之動產者，為竊盜
罪，處5 年以下有期徒刑、拘役或5 百元以下罰金。
意圖為自己或第三人不法之利益，而竊佔他人之不動產者，依前
項之規定處斷。
前二項之未遂犯罰之。
附件：
臺灣桃園地方法院檢察署檢察官聲請簡易判決處刑書
                                     100年度偵字第1754號
    被      告  葉麗瑛  女  54歲（民國○○年○月○日生）
                        住桃園縣中壢市○○○街46之1號
                        國民身分證統一編號：Ｚ000000000號
上列被告因竊盜案件，業經偵查終結，認為宜聲請以簡易判決處
刑，茲將犯罪事實及證據並所犯法條分敘如下：
        犯罪事實
一、葉麗瑛前因贓物案件，於民國95年2月3日經臺灣桃園地方法
    院判處拘役50日後，猶不知悔改，於99年12月8日晚間10時
    30分許，於桃園縣中壢市○○○○街27號周君容看守之全家
    便利商店內，趁無人注意之際，徒手竊取舒適牌刮鬍刀1把
    、刮鬍刀片1盒及刮鬍泡1瓶，得手後放置於家中，嗣經周君
    容發覺，報警處理，經葉麗瑛同意至其住所搜索，在葉麗瑛
    住處發現上開物品，始悉上情。
二、案經周君容訴由桃園縣政府警察局中壢分局報告偵辦。
        證據並所犯法條
一、上揭犯罪事實業據被告於偵查中坦承不諱，核與告訴人之指
    述相符，復有監視器翻拍畫面2張、贓物認領保管單1紙在卷
    可按，被告犯嫌已堪認定。
二、核被告所為係犯刑法第320條第1條之竊盜罪嫌。
三、依刑事訴訟法第451條第1項聲請逕以簡易判決處刑。
    此    致
臺灣桃園地方法院
中    華    民    國   100    年    1     月    9     日
                              檢  察  官 陳 詩 詩
本件證明與原本無異
中    華    民    國   100    年    2     月    17    日
                              書  記  官 廖 勝 裕